臺灣高等法院臺中分院刑事判決　　　　　　　　　　　九十四年度上訴字第三三號
　　上　訴　人　臺灣苗栗地方法院檢察署檢察官
　　被　　　告　乙○○
右上訴人因被告違反毒品危害防制條例案件，不服臺灣苗栗地方法院九十三年度訴字
第四○四號中華民國九十三年十月二十八日第一審判決（起訴案號：臺灣苗栗地方法
院檢察署九十三年度毒偵字第八○六號），暨移
毒偵字第一三五二號），提起上訴，本院判決如左：
    主      文
上訴駁回。
    事      實
一、乙○○前因施用毒品案件，經法院裁定送觀察、勒戒後，認無繼續施用毒品之傾
    向，由臺灣臺中地方法院檢察署檢察官於民國（下同）九十三年六月一日以九十
    三年度毒偵字第一五八一號為不起訴處分確定在案。詎於五年內，又各別基於施
    用第一級毒品海洛因及第二級毒品安非他命之概括犯意，自九十三年七月初起至
    九十三年七月十五日止，連續在苗栗縣通霄鎮○○路○段三二二之一號住處，以
    注射針筒施打方式施用毒品海洛因多次；自九十三年六月底起，至九十三年七月
    十三日止，連續在上開住處，以吸食器吸食安非他命多次。嗣於九十三年七月十
    七日上午（起訴書誤載為下午）六時三十分許，為警持搜索票在上址查獲，並扣
    得乙○○所有第一級毒品海洛因二小包 (毛重約二、五公克，送驗後，分別為淨
    重一、七八公克、空包裝重０、一九公克；淨重０、０七公克、空包裝重０、一
    九公克）、與安非他命無法析離之殘渣袋八只（起訴書漏未記載）、供施用毒品
    之注射針筒一支、吸食器一組、玻璃頭一支及分裝杓一支。
二、案經苗栗縣警察局通霄分局報請苗栗地方法院檢察署檢察官偵查起訴暨移送本院
    併案審理。
    理      由
一、被告乙○○對於右揭連續施用第一級毒品海洛因及施用第二級毒品安非他命之犯
    罪事實，於檢察官偵查及原審審理時均坦承不諱，其尿液經送檢驗結果，確呈甲
    基安非他命陽性反應，此有苗栗縣衛生局九十三年七月二十六日苗衛檢字第０９
    ３００１０８５１號煙毒尿液檢驗成績書一紙在卷可稽，並有第一級毒品海洛因
    二小包（毛重約二、五公克，送驗後，分別為淨重一、七八公克、空包裝重０、
    一九公克；淨重０、０七公克、空包裝重０、一九公克）、安非他命殘渣袋八只
    、注射針筒一支、吸食器一組、玻璃頭一支及分裝杓一支扣案可資佐證。且上開
    查扣之海洛因二小包（毛重約二、五公克，送驗後，分別為淨重一、七八公克、
    空包裝重０、一九公克；淨重０、０七公克、空包裝重０、一九公克）經送請法
    務部調查局以化學呈色法及氣相層析質譜儀分析法鑑驗結果，確含有第一級毒品
    海洛因成分，有該局九十三年八月三十日調科壹字第９９００００９６７號鑑定
    通知書。足見被告自白與事實相符。又被告乙○○前因施用毒品案件，經法院裁
    定送觀察、勒戒後，認無繼續施用毒品之傾向，由臺灣臺中地方法院檢察署檢察
    官於九十三年六月一日以九十三年度毒偵字第一五八一號為不起訴處分確定在案
    ，有臺灣臺中地方法院檢察署九十三年度毒偵字第一五八一號不起訴處分書、法
    務部全國檢察官線上查詢刑案人犯在監所最新資料報表、臺灣高等法院被告全國
    前案紀錄表在卷可按。本案事證明確，被告犯行至堪認定，應依法論科。
二、核被告所為，係犯毒品危害防制條例第十條第一、二項施用第一、二級毒品罪。
    其持有第一、二級毒品之低度行為，均已為施用之高度行為所吸收，均不另論罪
    。被告先後多次施用第一、二級毒品犯行，均時間緊接，手法相同，觸犯構成要
    件相同之罪，顯係出於概括之犯意為之，均為連續犯，依刑法第五十六條規定，
    各以一罪論，並加重其刑。被告所犯上開二罪，犯意各別，行為互殊，應分論併
    罰。原審依毒品危害防制條例第十條第一項、第二項、第十八條第一項前段，刑
    法第十一條前段、第五十六條、第三十八條第一項第二款、第五十一條第五款之
    規定，審酌被告之素行，犯罪之動機、方法、所生損害及犯罪態度等一切情狀，
    量處如原審主文所示之刑，同時敘明扣案之第一級毒品海洛因二小包（毛重約二
    、五公克，送驗後，分別為淨重一、七八公克、空包裝重０、一九公克；淨重０
    、０七公克、空包裝重０、一九公克）、安非他命殘渣袋八只（殘留之安非他命
    與塑膠袋均已無法析離，應全部視為毒品），均屬查獲毒品，應併依法宣告沒收
    銷燬之；注射針筒一支、吸食器一組、玻璃頭一支及分裝杓一支，係被告所有供
    施用毒品所用之物，業據其供明在卷，亦應併依法宣告沒收之。核其認事用法，
    並無不合，量刑亦妥適，檢察官上訴以原審未及審酌被告移送併案審理部分（即
    苗栗地方法院檢察署九十三年度毒偵字第一三五二號）之犯行，指摘原審判決不
    當云云，惟查苗栗地方法院檢察署九十三年度毒偵字第一三五二號移送本院併案
    審理部分，與前揭被告論罪科刑部分，並無裁判上一罪之關係，本即不得併案審
    究（詳見後敘），本件原審認定核無違誤，檢察官上訴非有理由，應予駁回。
三、臺灣苗栗地方法院檢察署九十三年度毒偵字第一三五二號移送併案審理意旨另略
    以：被告於前述犯罪後，仍基於同前之概括犯意，分別於九十三年十月二十三日
    某時、同年十月二十五日某時、同年十月二十九日某時、及同年十一月五日十七
    時許，在苗栗縣通霄鎮○○里○鄰○○路○段三二二之一號住處，連續施用毒品
    海洛因四次；另於九十三年十一月六日八時許為警查獲往前回溯九十六小時內之
    某時點，在某不詳地點，施用安非他命一次，認被告涉犯毒品危害防制條例第十
    條第一項之施用第一級毒品及第二項之施用第二級毒品罪嫌，且與前開論罪科刑
    部分有連續犯關係，應併予審判。經查被告就前揭移送併辦部分之犯罪事實，於
    檢察官偵訊時雖均自白不諱，而其於同年十一月六日八時許，在其上開住處，為
    警執行搜索而查獲時，並同時扣得其所有供施用之第一級毒品海洛因四包（毛重
    一˙六公克）、注射針筒二支及分裝杓一之等物，且經採集其尿液送請檢驗，結
    果亦呈嗎啡及甲基安非他命陽性反應，惟前揭扣案之第一級毒品海洛因及被告尿
    液檢驗結果僅能證明被告於九十三年十一月六日八時許為警查獲往前回溯九十六
    小時內之某時點確有施用第一級、第二級毒品之犯行，尚無法據以認定被告於九
    十三年十月二十三日某時、同年十月二十五日某時、同年十月二十九日某時亦有
    施用第一級毒品之行為，是此部分之犯行，尚屬不能證明。又本件被告於原審審
    理時，已明確為認罪之陳述，並請求法院給予機會，而有悔改之意，則其於原審
    法院九十三年十月二十八日宣判後，再犯施用毒品之罪，顯難認係基於同前之概
    括犯意為之，此部分自不能認與前開論罪科刑部分有連續犯裁判上一罪之關係，
    即非起訴效力所及，本院依法尚不得併予審究，應退回原偵查機關另依法處理，
    附此明。
四、被告經合法傳喚，無正當理由不到庭，爰不待其陳述逕行判決。
五、據上論斷，應依刑事訴訟法第三百七十一條、第三百六十八條，判決如主文。
本案經檢察官甲○○到庭執行職務。
中      華      民      國      九十四  年      二      月      十五日
                                臺灣高等法院臺中分院刑事第六庭
                                      審判長法  官  李  文  雄
                                            法  官　陳　嘉　雄
                                            法　官　劉　連　星
右正本證明與原本無異。
施用第一級毒品部分得上訴。
施用第二級毒品部分不得上訴。
如不服本判決應於收受送達後十日內向本院提出上訴書狀，其未敘述上訴之理由者並
得於提起上訴後十日內向本院補提理由書（均須按他造當事人之人數附繕本）。
                                            書記官  陳  秀  真
中      華      民      國      九十四  年      二      月      十六    日
附錄本案論罪科刑法條全文：
毒品危害防制條例第十條
施用第一級毒品者，處六月以上五年以下有期徒刑。
施用第二級毒品者，處三年以下有期徒刑。
                                                                        Ａ
